【裁判字號】    95,交簡上,118
【裁判日期】    950929
【裁判案由】    業務過失傷害
【裁判全文】
臺灣桃園地方法院刑事判決           95年度交簡上字第118號
上  訴  人
即  被  告  甲○○
上列上訴人即被告因業務過失傷害案件，不服本院95年度桃交簡
第11 91 號中華民國95年6 月30日第一審判決（聲請簡易判決處
刑案號：95年度偵字第7337號），提起上訴，本院管轄之第二審
地方法院合議庭判決如下：
    主  文
上訴駁回。
甲○○緩刑貳年。
    理  由
一、被告上訴意旨略以：被告業已與告訴人達成和解，請求給予
    緩刑云云。
二、經查，本案經本院審理結果，認為第一審以被告甲○○犯刑
    法第284 條第2 項前段之業務過失傷害罪，判處有期徒刑2
    月，並諭知易科罰金之折算標準為銀元300 元折算1 日，原
    審之認事用法及量刑均無不當，應予維持，並引用第一審判
    決書記載之事實、證據及理由（詳如附件）。
三、末查被告前未曾受有期徒刑以上刑之宣告，此有台灣高等法
    院被告前案紀錄表1 份在卷可按，其因一時疏失，駕駛車輛
    肇事，事後已與告訴人達成和解並賠償其損失，有和解筆錄
    1 份在卷可按（見本院卷第32頁至第33頁），是被告經此偵
    審程序及科刑教訓後，日後行車自當知所警惕，信無再犯之
    虞，本院因認前開宣告之刑以暫不執行為適當，爰併宣告緩
    刑2 年，以啟自新，並觀後效。
四、新舊法適用之說明：
    上訴人即被告行為後，刑法第284 條第1 項前段關於罰金刑
    之計算單位及處罰、易科罰金之折算標準之規定，業於94年
    1 月7 日修正公布，並於95年7 月1 日施行，則上訴人即被
    告之犯行，此修正雖非犯罪構成要件之變更，但顯已影響行
    為人刑罰之法律效果，自屬法律有變更，依新法第2 條第1
    項規定，比較新、舊法結果，仍應綜合比較後適用較有利於
    被告之法律（最高法院95年第8 次刑事庭會議決議參照），
    茲分述如下：
  (一)關於罰金刑之計算單位及處罰部分：修正前刑法第33條第5
    款規定「罰金：1 元以上。」，修正後刑法第33條第5 款規
    定「罰金：新臺幣1,000 元以上，以百元計算之」；另95年
    6 月14日修正公布刑法施行法第1 條之1 ：「中華民國94年
    1 月7 日刑法修正施行後，刑法分則編所定罰金之貨幣單位
    為新臺幣。94年1 月7 日刑法修正時，刑法分則編未修正之
    條文定有罰金者，自94年1 月7 日刑法修正施行後，就其所
    定數額提高為30倍。但72年6 月26日至94年1 月7 日新增或
    修正之條文，就其所定數額提高為3 倍」。是本件被告所犯
    過失傷害犯行關於法定罰金刑部分，依修正前之規定為銀元
    1 元以上銀元5,000 元以下（依罰金罰鍰提高標準條例第1
    條前段提高10倍），即新台幣3 元以上15,000元以下；依修
    正後規定則為新台幣1,000 元以上新台幣15,000元以下。
  (二)易科罰金之折算標準部分：修正前刑法第41條第1 項前段規
    定：「犯最重本刑為5 年以下有期徒刑以下之刑之罪，而受
    6 個月以下有期徒刑或拘役之宣告，因身體、教育、職業、
    家庭之關係或其他正當事由，執行顯有困難者，得以1 元以
    上3 元以下折算1 日，易科罰金。」又被告行為時之易科罰
    金折算標準，修正前罰金罰鍰提高標準條例第2條 前段（現
    已刪除）規定，就其原定數額提高為100 倍折算1 日，則本
    件被告行為時之易科罰金折算標準，應以銀元300 元折算1
    日，經折算為新臺幣後，應以新臺幣900 元折算為1 日；修
    正後刑法第41條第1 項前段則規定：「犯最重本刑為5 年以
    下有期徒刑以下之刑之罪，而受6 個月以下有期徒刑或拘役
    之宣告者，得以新臺幣1,000 元、2,000 元或3,000 元折算
    1 日，易科罰金。」，則是以新台幣1,000元折算1日。
  (三)經綜合比較前述新、舊法結果，修正後規定並未較有利於行
    為人，則應依修正後刑法第2 條第1 項前段規定，適用行為
    時（即修正前）之法律。至於刑法第74條關於緩刑之規定，
    因本案被告行為時係在95年7 月1 日前，依據最高法院95年
    度第8 次刑事庭會議決議，應適用95年7 月1 日修正生效之
    緩刑規定，併此敘明。
  (四)是依以往實務之見解，認原判決未及比較適用新舊法時，上
    訴後，雖比較結果以舊法有利於行為人，而原判決別無其他
    撤銷事由，仍應由本院以此為由撤銷改判。惟修正後之規定
    係以適用行為時法為原則，因此原判決雖未及比較適用，然
    上訴本院後，經比較新舊法，行為後之法律並非較有利於行
    為人，仍應適用行為時法，則原判決適用行為時法即無不當
    ，自不構成撤銷之事由，末此敘明。
據上論斷，應依刑事訴訟法第455 條之1 第1 項、第3 項、第36
8 條、第373 條，修正後刑法第74條第1 項第1 款，判決如主文
。
本案經檢察官姚重珍到庭執行職務。
中    華    民    國    95    年    9     月    29    日
                  交通法庭    審判長法  官  曾淑華
                                    法  官  黃梅淑
                                    法  官  朱美璘
以上正本證明與原本無異
不得上訴
                                    書記官  楊鳳滿
中    華    民    國    95    年    9     月    29    日


司法院資訊處製作；財團法人民間司法改革基金會備份。
